臺灣桃園地方法院刑事判決　　　　　　94年度交簡上字第29號
公　訴　人　臺灣桃園地方法院檢察署檢察官
上　訴　人　乙○○
　　　　　　　　　　國民
上列上訴人即被告因業務過失傷害案件，不服本院桃園簡易庭（
刑事庭獨任法官）於九十三年十二月三十一日所為之九十三年度
桃交簡字第一七四０號刑事簡易判決（原檢察官聲請簡易判決處
刑案號：九十三年度偵字第一四０００號），提起上訴，本院管
轄第二審合議庭判決如下：
    主  文
上訴駁回。
乙○○緩刑貳年。
    事實及理由
一、本案經本院審理結果，認第一審以被告乙○○犯刑法第二百
    八十四條第二項之業務過失傷害罪，處有期徒刑六月，如易
    科罰金，以三百元（即新臺幣九百元）折算壹日。原審判決
    之認事用法及量刑均無不當，應予維持，並引用第一審判決
    書記載之事實、證據（惟事實及證據部分另補充「被告乙○
    ○於肇事後，停留於現場，於警方前來處理詢問何人為肇事
    車輛駕駛時，向警員潘其宏告知其駕車肇事，自首接受裁判
    ，其自首之事實，業經證人潘其宏證述在卷」之記載）及理
    由（詳如附件之第一審判決書）。
二、上訴意旨（略以）：上訴人即被告不否認有過失，但原審判
    決刑度太重，並請求宣告緩刑等語。
三、按法官於有罪判決中，究應如何量處罪刑，抑或是否宣告緩
    刑等，均為實體法賦予審理法官裁量之刑罰權事項，法官行
    使此項裁量權，自得依據個案情節，參諸刑法第五十七條所
    定各款犯罪情狀之規定，於該法定刑度範圍內，基於合義務
    性之裁量，量處被告罪刑；至是否為緩刑之宣告，亦應形式
    上審究是否符合刑法第七十四條所定前提要件，並實質上判
    斷被告所受之刑，是否有以暫不執行為適當之情形等要件。
    質言之，法官為此量刑或緩刑宣告之裁量權時，除不得逾越
    法定刑或法定要件外，尚應符合法規範之體系及目的，遵守
    一般有效之經驗及論理法則等法原則，亦即應兼顧裁量之外
    部及內部性，如非顯然有裁量逾越或裁量濫用之違法情事，
    自不得任意指摘為違法，此亦為最高法院歷年多起判例所宣
    示之原則（參見最高法院八十年台非字第四七三號判例、七
    十五年台上字第七０三三號判例、七十二年台上字第六六九
    六號判例、七十二年台上字第三六四七號判例等）。本院以
    為，量刑或緩刑宣告與否之裁量權，乃憲法所保障法官獨立
    審判之核心，法院行使此項裁量權，亦非得以任意或自由為
    之，仍應受一般法律原理原則之拘束，即仍須符合法律授權
    之目的、法律秩序之理念、國民法律感情及一般合法有效之
    慣例等規範，尤其應遵守比例原則及平等原則之意旨，否則
    即可能構成裁量濫用之違法（另參見最高法院八十六年度台
    上字第七六五五號判決）。亦即如非有裁量逾越或裁量濫用
    之明顯違法情事，自不得擅加指摘其違法或不當，即使上級
    法院對下級法院裁量權之審查，亦應同此標準，此不僅在保
    障法官不受任何制度外之不當干涉，更保障法官不受制度內
    的異質干涉，此方符憲法第八十條所宣示獨立審判之真義，
    附此敘明。
四、查審判期日訊據被告，對於原審判決認定有罪之事實，均不
    爭執。經查原審判決，已審酌被告係於肇事後，犯罪未被發
    覺前自首而接受裁判，其犯罪手段、被害人所受傷害非輕、
    且於原審判決前未能賠償告訴人之損害，及被告並無前科及
    其犯罪後之態度等一切情狀，於法定刑一年以下有期徒刑、
    拘役或科罰金之範圍內，量處被告有期徒刑六月，並諭知易
    科罰金之折算標準，且未宣告緩刑，尚符憲法比例原則及平
    等原則之要求，原審刑罰裁量權之行使並無違法不當之處，
    業如前述，上訴人認原審量刑過重等語，顯無理由。上訴既
    無理由，原判決又無違法或不當之處，依法應予駁回。惟查
    被告於數次審理期日進行中，終能與告訴人甲○○達成和解
    ，並庭呈於民事庭作成之和解筆錄一份附卷可稽，告訴人並
    表示願意原諒被告並同意宣告被告緩刑，均經記明於審判筆
    錄可證，公訴檢察官對此亦未表示反對意見。是本案無論自
    一般或特別預防之刑罰考量目的，均認原審簡易判決所宣告
    之刑，以暫不執行為適當，爰併諭知緩刑二年，予被告自新
    之機會。
據上論斷，應依刑事訴訟法第四百五十五條之一第三項、第三百
六十八條、第三百七十三條，刑法第七十四條第一款，判決如主
文。
本案經檢察官林鈺雄到庭執行職務
中　　華　　民　　國　　94　　年　　10　　月　　17　　日
                        臺灣桃園地方法院刑事第六庭
                            審判長法  官  林  孟  宜
                                  法  官  陳  永  來
                                  法  官  錢  建  榮
以上正本證明與原本無異。
不得上訴。
    　　　　　　　　　　　　　　　書記官　劉  寶  霞
中　　華　　民　　國　　94　　年　　10　　月　　20　　日
